臺灣新竹地方法院民事判決　　　　　　 99年度竹簡字第428號
原　　　告　羅得綜合建材股份有限公司
法定代理人　林瓊芬
訴訟代理人　苗繼業律師
　　　　　　吳世敏律師
複代理人　　張鳳英
被　　　告　昊聖營造股份有限公司
法定代理人　許淑富
訴訟代理人　馬金生律師
複代理人　　胡子文
上列當事人間給付貨款事件，本院於民國100年4月14日辯論終結
，判決如下：
    主  文
被告應給付原告新台幣參萬參仟捌佰參拾元，及自民國九十九年
五月二十六日起至清償日止，按年息百分之五計算之利息。
原告其餘之訴駁回。
訴訟費用由被告負擔百分之七，餘由原告負擔。
本判決第一項得假執行。
原告其餘假執行之聲請駁回。
    事  實
壹、原告方面：
一、聲明：
１、被告應給付原告新台幣（下同）474314元，及自收受起訴狀
    繕本翌日起至清償日止，按年息百分之五計算之利息。
２、訴訟費用由被告負擔。
３、願供擔保，請求免與假執行。
二、陳述：
１、兩造就新北縣坪林區○○○○路後續工程案，於98年10月19
    日簽立買賣合約，由被告向原告購買該工程所使用之「鄉徽
    LOGO 雕刻地磚」、「崗晶石花座台椅」、「抗沖蝕植生毯
    」、「加勁防水毯」及「加勁固土框」，合約總金額為7501
    20元（含稅），契約訂立後，被告依兩造簽立合約第三條第
    一項規定，給付原告內含營業稅5％之225,000元之定金，並
    指示原告除「加勁固土框」外，先將「鄉徽LOGO雕刻地磚」
    、「崗晶石花座台椅」、「抗沖蝕植生毯」及「加勁防水毯
    」運送至施作工地，原告遂於98年12月25日出貨至被告所指
    定之運送場所，並經被告收受無誤。
２、原告運送至工地現場，經被告收受無誤並運用至工程之「鄉
    徽LOGO雕刻地磚」，金額為396000元、「崗晶石花座台椅」
    ，金額為198000元、「抗沖蝕植生毯」，金額為34400元、
    及「加勁防水毯」，金額為60200元，合計總價金為688600
    元，以上款項是不包括營業稅之價格；扣除先前被告已給付
    225000元中5%之營業稅部分即214286元，因而被告尚應給付
    原告之金額為474314元（000000-000000=474314），前述金
    額履經原告催告，被告皆未給付。
３、有關被告所抗辯貨品存有瑕疵之鄉徽LOGO地磚部分：
(1)依據兩造所簽立之合約所附之附件中關於彩雕圖騰施作方式
   ，在「2.製作方法中，將圖案轉印於高壓地磚上，再以雕鑿
   工具按圖案雕鑿，並依設計圖案以抗紫外線顏料上色」，非
   如被告所稱係一次燒鑄完成。
(2)被告另稱LOGO磚有「彎幅未盡平整」云云，然被告應舉證證
   明有「彎幅未盡平整」之瑕疵，雖業主坪林鄉公所有稱尺寸
   不符之處，然此部分經兩造在現場之抽樣確認尺寸，確實出
   貨之尺寸為30×30公分，根本並無所稱不符規格之情，且證
   人劉世群亦證述琉璃尺寸是在規範的範圍之內等語且鄉徽LOG
   O磚之製作廠商證人楊仁德亦證述並無尺寸不合之瑕疵。
(3)另被告辯稱原告交付之鄉徽LOGO磚上鄉徽上，原告係以黏貼
   琉璃，而非以抗紫外線上漆，不符兩造約定云云。然在黏貼
   之琉璃上確實有塗上抗紫外線漆，並非不符合兩造在鄉徽LOG
   O上塗抗紫外線漆之約定。且琉璃本身具有顏色，而其上亦必
   需上抗紫外線漆來防護，本件也確實如此，也正因琉璃上確
   實有上抗紫外線漆，才會因其上覆蓋氣泡紙保護，因油漆尚
   未全乾，與琉璃黏著，而在氣泡紙移除時產生琉璃脫落。
(4)本件被告所稱鄉徽LOGO磚琉璃部分之瑕疵，皆可透過事後補
   正排除，且原告也願意將之排除下，是被告拒絕原告補正，
   被告自無以此部分主張瑕疵擔保之理。
(5)且被告主張「鄉徽LOGO磚有尺寸不合」、「鄉徽LOGO磚有彎
   幅未盡平整」、「璃黏貼在鄉徽LOGO上，且有部分脫落」及
   「石花台座椅有缺角」，皆屬以肉眼觀察可以輕易得知，或
   屬在收受貨物時，應立即檢驗之事項。而本件當原告交付鄉
   徽LOGO磚及石花台座椅於被告當時，被告即行收受，怠於檢
   查，更將交付之鄉徽LOGO磚及石花台座椅使用在工程上。而
   被告之所以通知原告應將LOGO磚取回，是業主在工地現場看
   到被告用該LOGO磚施工，在業主要求下才告知原告，且僅針
   對鄉徽LOGO磚琉璃脫落部分告知，依據民法第356條第2項規
   定，已視為被告所收受之貨物無瑕疵，自無主張瑕疵擔保之
   理。
(6)被告主張就所稱鄉徽LOGO雕刻地磚部分解除契約，並無理由
   。本件被告於發現自稱之鄉徽LOGO磚瑕疵後，六個月內從未
   通知原告解除該部分之買賣契約，依據民法第365條規定，被
   告依據民法第360條所得主張解除鄉徽LOGO磚部分買賣契約之
   權利，該解除權已因除斥期間而消滅。且被告於99年2月11
   日之律師函中，僅有：「台端給付之鄉徽LOGO雕刻地磚，以
   碎琉璃黏貼地磚陰雕面，亦致脫落，未符合材料規範。本公
   司受貨後一再通知台端更換，並經台端人員劉世群同意補救
   ，後經業主來函拒絕接受」「今特委函告知台端應儘速聯絡
   本公司，自行取回被業主拒收而代為保管之鄉徽LOGO雕刻地
   磚，並告知相關違約賠償，或造成損害及衍生費用」，皆未
   提及要解除本件關於鄉徽LOGO磚部分之買賣契約。況本件原
   告所提供之鄉徽LOGO磚共198塊（本件共22組，一組9塊，涉
   及鄉徽部分僅5塊)，且每組每塊皆屬獨立可分，被告要解除
   全部該鄉徽LOGO磚之全部買賣契約，自應證明所有之鄉徽
   LOGO磚都要有被告所稱瑕疵問題存在，且解除契約無顯失公
   平下，方得全部解約。
４、關於石花台座椅有缺角瑕疵云云，依據被告所提出之坪林鎮
    公所函，其上根本未提及石花台座椅有任何缺角之瑕疵，且
    證人楊仁德亦證稱原告所提供之座椅，並無被告所稱之缺角
    瑕疵存在；另證人蔡永吉雖證稱座椅尺寸不一，然此部分是
    因為被告不知如何組裝座椅下，所產生之誤解。被告雖提出
    石花台座椅之照片，作為佐證本件原告所提供之石花台座椅
    有瑕疵云云，也係原告將石花台座椅運抵被告之工地，經被
    告收受並在其保管後之情況，被告自應舉證證明此情係存在
    於交付之前，並承擔無法證明之不利益。況本件被告以民法
    第359條作為減少價金之，然此權利依據民法365條規定，必
    須在通知瑕疵存在後六個月內向原告通知欲行使減少價金。
    然被告從未在通知瑕疵後六個月內，告知原告將行使減少價
    金之權利，已如前述，故被告此部分之權利亦因法定除斥期
    間滿而消滅。
５、又本件被告所提出之225,000元定金，該金額有將營業稅包
    含在內，因而扣除5％營業稅後之金額實為21,4286元，而兩
    造買賣契約上所列之價格，都是未稅價，故此部分在計算原
    告提出之貨物應給付之貨款總價格，扣除已給付之定金部分
    ，應以21,4286元作為計算。
貳、被告方面：
（一）聲明：
１、駁回原告之訴。
２、訴訟費用由原告負擔。
（二）陳述：
１、 原告於98年12月間所交付之鄉徽LOGO雕刻地磚，品質存有
     重大瑕疵，未符合業主（台北縣坪林鄉公所）之材料規範
     ，該批地磚之相關瑕疵，列述如下：
(1)地磚以碎硫璃黏貼於地磚之陰雕面（以形成彩繪鄉徽），地
   磚製作過程並非與整體泥胚一次燒鑄完成，而係於完成地磚
   之陰雕面，作另行加工黏貼。是黏貼之碎硫璃以形成彩繪鄉
   徽，因地磚行人通行走動，極易碰觸脫落難以持久。相關瑕
   疵，顯已違於兩造契約附件之鄉徽LOGO雕刻地磚之彩雕圖騰
   地磚材料規範之製作方法。
(2)地磚陰雕面，未以抗紫外線顏料上色（烤漆上色），亦未作
   表面防護處理，彩繪鄉徽極快褪色，亦違反兩造契約LOGO雕
   刻地磚之彩雕圖騰地磚材料規範之製作方法。
(3)地磚略有彎幅未盡平整，尺寸亦非嚴格之30×30公分（有的
   略多於30公分，有的略少於30公分）泥作拼砌之接縫無法平
   整及接縫直線畫一，相關瑕疵，顯已違於量造契約附件之鄉
   徽LOGO雕刻地磚之彩雕圖騰地磚材料規範之品質要求。另從
   原告交付鄉徽地磚照片，亦可見表面霉漬斑駁嚴重，原告所
   交付系爭地磚之材質，似因石粉比例過多顏色泛白，造成污
   漬極易滲浸磚面，如此材質，亦造成地磚之質地較軟，表面
   較難抗磨易生刮痕。被告收貨之初，已多次通知原告更換，
   原告業務人員稱需報告渠公司決定，然之後卻久無下文，其
   意在稽延時日，免另交良品增其損失，並時日亙久以推諉瑕
   疵責任。原告交付被告之鄉徽LOGO雕刻地磚，存有商品重大
   瑕疵，已違反出賣人之瑕疵擔保義務，被告有權解除瑕疵地
   磚之一部買賣，並拒絕交付是部價金。
２、原告給付同批建材中之崗晶石花台座椅，表面亦多有坑洞缺
    角等瑕疵，其未符材料規範明顯，被告受貨後亦多次要求原
    告更換，並經其同意補換，但最後仍無下文。原告久未更換
    良品，被告無法施作之際，只得指示現場師傅，另行以混凝
    土混碎石，以泥塑加工自為修補，以俾業主核驗免於違約。
    故依據民法第354、359條等規範，被告有權主張減少價金。
３、故原告交付被告之崗晶石花台座椅貨款為198000元、抗沖蝕
    植生毯為34400元、加勁防水毯為60200元，共計292600元，
    相稽於被告給付原告之定金共225000元，兩者相差67600元
    。原告主張本件系爭訂購價金，為未含百分之五營業稅，被
    告給付定金225000元，實際應為214286元云云。依據加值型
    及非加值型營業稅法第2條第1款規定，營業稅之納稅義務人
    ，為銷售貨物或勞務之營業人。本件系爭訂購之稅金負擔義
    務，依法應為銷售人即原告負擔甚明，原告主張百分之五營
    業稅，應從被告給付定金中扣除，已與上述法令未合。
４、被告於收受原告所交付之瑕疵地磚及崗晶石花台座椅後，當
    時即感於地磚瑕疵事態嚴重，決難於業主或監造單位所核驗
    接受，被告於98年12月底至99年1月初間，即多次電話通知
    或口頭告知原告，要求系爭地磚退回及抱怨石花台座椅坑洞
    缺角等瑕疵問題，並要求退貨載回且被告當時急於趕工施作
    ，為合公共工程之約定工期及核驗，事關被告重大權益甚明
    ，被告豈可能無立即對原告提出瑕疵？況被告並通知原告要
    求再不處理將拒絕後續付款事宜，並於99年2月初委發律師
    函通知原告取回瑕疵鄉徽地磚，及告知相關違約賠償或法律
    責任，且被告委發律師函之相關瑕疵指摘及法律主張，合於
    民法第365條之法定六個月除斥期間甚明。
５、依民法第363條第1項規定：為買賣標的之數物中，一物有瑕
    疵者，買受人僅得就有瑕疵之物為解除。依是條項法義及相
    關事實，足證被告有權解除本件鄉徽地磚之一部買賣契約。
    原告主張被告違約，難謂有理。另據民法第359條規定：買
    賣因物有瑕疵，而出賣人依前五條之規定，應負擔保之責者
    ，買受人得解除其契約或請求減少其價金。但依情形，解除
    契約顯失公平者，買受人僅得請求減少價金。依是條法義及
    相關事實，足證被告就崗晶石花台座椅之一部買賣及所涉坑
    洞缺角等瑕疵，有權主張解約及減少價金。
６、依據民法第363條規定：為買賣標的之數物中，一物有瑕疵
    者，買受人僅得就有瑕疵之物為解除。另據民法第260條規
    定：解除權之行使，不妨礙損害賠償之請求。本件原告所
    為交付，除瑕疵地磚22組依據民法第363條應予解除外，原
    告其他交付被告之買賣標的物，為崗晶石花台座椅22組、抗
    沖蝕植生毯215平方公尺、加勁防水毯215平方公尺。三部建
    材之契約價金，共計198000元＋34400元＋60200元＝284600
    元，扣除被告交易前已給付原告定金225000元，被告尚欠原
    告284600 元－225000元＝59600元。再扣除地磚吊運費用
    5000元及花崗座椅修補費用48400元，被告尚欠原告貨款只
    剩59600元－5000 元－48400元＝6200元，應僅餘6200元之
    差額。
參、細繹兩造攻防內容，可知本件爭點在於：
１、就兩造間之買賣契約，於原告主張之價金中，被告抗辯鄉徽
    LOGO磚存有瑕疵，據以一部解除契約是否有理由？
２、於原告主張之價金中，被告抗辯崗晶石花座台椅存有瑕疵，
    據以請求減少價金是否有理由？
３、原告請求之價金是否有理由？
肆、法院之判斷：
一、兩造間之買賣契約，被告得以主張鄉徽LOGO磚存有瑕疵，據
    以一部解除契約
１、兩造就新北縣坪林區○○○○路後續工程案，於98年10月19
    日簽立買賣合約，由被告向原告購買「鄉徽LOGO雕刻地磚」
    、「崗晶石花座台椅」、「抗沖蝕植生毯」、「加勁防水毯
    」及「加勁固土框」，合約總金額為750120元（含稅），契
    約訂立後，被告業已給付原告內含營業稅5％之225000元定
    金，原告亦將「鄉徽LOGO雕刻地磚」、「崗晶石花座台椅」
    、「抗沖蝕植生毯」及「加勁防水毯」於98年12月25日出貨
    至被告所指定之運送場所等情，業經原告提出合約書、銷貨
    單及定金之統一發票為證，復為被告所不爭執，堪信為真實
    。
２、按物之出賣人，對於買受人應擔保其物依第373條之規定危
    險移轉於買受人時，無滅失或減少其價值之瑕疵，亦無滅失
    或減少其通常效用，或契約預定效用之瑕疵，民法第354條
    前段定有明文。本件原告於98年12月25日所交付之鄉徽LOGO
    雕刻地磚22組，係以琉璃黏貼在鄉徽LOGO上，惟該琉璃已有
    材料脫落之情，業經被告提出照片為佐，且證人即原告之承
    辦業務劉世群亦證稱琉璃確有脫落，花崗石台座椅亦有缺角
    ，缺角係因運送所造成等語；證人即被告之業主坪林區公所
    承辦人蔡永吉亦證稱鄉徽LOGO雕刻地磚有全部檢視，需全部
    重做等語；製作系爭鄉徽LOGO雕刻地磚之證人楊仁德亦證稱
    被告發現有瑕疵的時候有通知原告，原告有告知我們，我有
    去現場看，才知道是因為氣泡紙黏住琉璃等情，故上開22組
    鄉徽LOGO雕刻地磚確存有琉璃脫落之瑕疵。
３、雖原告陳稱依據兩造所簽定之合約所附之附件中關於彩雕圖
    騰施作方式，係「將圖案轉印於高壓地磚上，再以雕鑿工具
    按圖案雕鑿，並依設計圖案以抗紫外線顏料上色」，非如被
    告所稱係一次燒鑄完成，且LOGO磚未有「彎幅未盡平整」及
    尺寸不符30×30公分規格之情云云。然鄉徽LOGO雕刻地磚存
    有上色之琉璃脫落之瑕疵，已無疑義，此瑕疵係因黏著琉璃
    之膠劑未完全揮發，致琉璃脫落，本無關地磚究否一次燒鑄
    完成而有差異，雖原告陳稱琉璃上確實有上抗紫外線漆，然
    依據兩造契約之附件有關地磚之材料規範意旨，鄉徽LOGO雕
    刻地磚於鄉徽LOGO部分，雖須以紫外線漆上色，然上色與否
    ，終仍須防護鄉徽LOGO易於識別，不易脫落始為交付之本旨
    ，是本件地磚縱未有如被告所陳之尺寸不一及未盡平整等瑕
    疵，惟本院上述所存之瑕疵，確以存在不符交易之本旨及減
    少該通常之用之瑕疵，已然無疑。
４、又按民法第359條規定：買賣因物有瑕疵，而出賣人依前五
    條之規定，應負擔保之責者，買受人得解除其契約或請求減
    少其價金。但依情形，解除契約顯失公平者，買受人僅得請
    求減少價金；復依民法第363條第1項規定：為買賣標的之數
    物中，一物有瑕疵者，買受人僅得就有瑕疵之物為解除。其
    以總價金將數物同時賣出者，買受人並得請求減少與瑕疵物
    相當之價額。本件鄉徽LOGO雕刻地磚存有瑕疵，且被告亦於
    收受一週後通知原告之情，已據證人劉世群證述明白，而兩
    造未就此達成修補之合意等情，復為兩造所不爭執，是就鄉
    徽LOGO雕刻地磚之性質，被告於一週檢視後，甚而於施工前
    之預就地磚拆解予以拼組過程中，始發現上開瑕疵，並告知
    出賣人，均屬在合理通常檢查之時間範疇內，且被告本得就
    鄉徽LOGO雕刻地磚之瑕疵，於不選擇另行交付無瑕疵之物等
    效果下，主張一部分解除契約，是原告陳稱被告未依民法第
    356條第1項規定從速檢查，並已施工，視為承認受領該物，
    復又拒絕原告補正，自無從主張瑕疵擔保云云，顯無足採，
    應予駁回。
５、另被告於告知原告上開瑕疵後之99年2月11日，曾委請律師
    發函告以：「：：二、事據當事人來所委稱：：：2、台端
    給付之鄉徽LOGO雕刻地磚，以碎琉璃黏貼地磚陰雕面，亦致
    脫落，未符合材料規範。本公司受貨後一再通知台端更換，
    並經台端人員劉世群同意補救，後經業主來函拒絕接受。3
    、台端給付之崗晶石花台座椅，表面存在坑洞缺角等瑕疵，
    未符合材料規範，本公司受貨後多次要求台端更換，並經台
    端人員同意，但終究久無下文。台端應行交付之加勁固土框
    ，本公司一再要求台端儘速交付，但迄今仍未依約給付。4
    、今特委函告知台端應速聯絡本公司，自行取回被業主拒收
    而代為保管之鄉徽LOGO雕刻地磚，並告知相關違約賠償，或
    造成損害及衍生費用：：：三、本所就是案法律見解列示如
    下：1、台端所交付之鄉徽LOGO雕刻地磚：：：，有權依據
    民法第359、363條規定，解除鄉徽LOGO雕刻地磚之一部買賣
    契約；依據民法第259條規定，要求台端取回瑕疵給付：：
    2 、台端給付之崗晶石花座椅，表面存有坑洞缺角等瑕疵
    ，未符合材料規範及建材品質之應有期待。：：：相稽民法
    第359條等規範，昊聖公司有權要求台端損害賠償：：」等
    情，有被告提出該律師函為證，原告亦不否認確有收受該份
    律師函，探究該份律師函之文義，應就鄉徽LOGO雕刻地磚部
    分，明確地表示一部解除契約之意思表示，並請原告依據民
    法第259條規定，取回該瑕疵給付；且就崗晶石花座椅部分
    ，亦主張民法第359條之法律效果，雖被告律師函中誤載為
    要求損害賠償等語，然其既引民法第359 條為其法律依據，
    當視產生請求減少價金之法律效果。是原告另執該解除權已
    因除斥期間而消滅云云，顯不足採，且系爭之鄉徽LOGO磚共
    198塊 (為22組，一組9塊)，雖每塊均可獨立分離，惟該
    LOGO磚既以9塊拼組成一鄉徽圖形，在每塊尺寸均須相符下
    始可拼裝，且同一工程道路下之鄉徽圖形、材質均須一致之
    前提下，被告以前開LOGO磚之琉璃脫落予以全部解除契約，
    當屬有理由，並無須留存部分LOGO磚之顯失公平之虞。
二、原告主張之價金中，被告得以抗辯崗晶石花座台椅存有瑕疵
    ，據以請求減少價金
    本件原告給付之崗晶石花台座椅，表面存有坑洞、缺角等瑕
    疵之情，業據被告提出現場照片為證，且證人劉世群證稱座
    椅的缺角係在運送過程所造成等語；證人陳錦發亦證稱座椅
    存有多處缺角，現場安裝之22組座椅，係另行僱工為修補等
    語，並經被告提出修補費用為48400元之估價單及收據為證
    ，且被告於除斥期間內亦告知原告系爭座椅存有瑕疵，並依
    據民法第359條主張減少價金，已如前述，故被告於上開480
    00元之範圍內，請求減少價金，並於本件行使民法第334條
    之抵銷權為有理由。至被告另抗辯有關地磚吊運費用5000元
    部分亦應予以扣抵，並提出出車傳票為證，然細究上開傳票
    實無法證明此部分支出與LOGO磚之瑕疵存在間及解除契約間
    間有何因果關係，是被告此部分抗辯尚屬無由，應予駁回，
    併此敘明。
三、原告請求之價金於33830元之範圍內為有理由
１、依據兩造買賣合約書，係由被告向原告購買「鄉徽LOGO 雕
    刻地磚」、「崗晶石花座台椅」、「抗沖蝕植生毯」、「加
    勁防水毯」及「加勁固土框」，合約總金額為750120元（含
    稅），契約訂立後，除「加勁固土框」外，被告已將「鄉徽
    LOGO雕刻地磚」、「崗晶石花座台椅」、「抗沖蝕植生毯」
    及「加勁防水毯」等貨品交付予被告之情，為兩造所不爭執
    。
２、細究上開「鄉徽LOGO雕刻地磚」價金為396000元、「崗晶石
    花座台椅」價金為198000元、「抗沖蝕植生毯」價金為3440
    0元、及「加勁防水毯」價金為60200元，合計總價金為6886
    00元，雖兩造約定買賣價金須另總加計5％之營業稅，惟審
    酌系爭契約係由買賣數種獨立之貨品所組成，是原告得請求
    之價金本應就各類貨品間之契約合法有效成立並已交付始得
    各別獨立加計5%之營業稅為公允。而本件「鄉徽LOGO雕刻地
    磚」部分，既已合法解除契約，從而原告請求該部分之價金
    396000元及5%營業稅部分，遂屬無由。且「崗晶石花座台椅
    」之價金雖為198000元，然被告陳稱此部分之瑕疵應予減少
    價金48400元既屬有據，已如前述，故原告本件得請求之價
    金應在258830﹝ (198000+34400+60200)*(1+5%)-48400=
    258830﹞元內，為有理由，逾此部分，應予駁回。
３、又被告於契約訂立後，已交付原告225000元之定金 (含營業
    稅)，從而，原告得請求之上開價金258830元扣除先前被告
    已給付之定金225000元，即於33830元之範圍內為有理由，
    逾此部分即屬無由，應予駁回。
伍、綜上，原告依買賣契約之法律關係請求被告給付33830元，
    及自起訴狀繕本送達被告翌日即99年5月26日起至清償日止
    ，按年息百分之5計算之利息，洵屬有據，應予准許。逾此
    範圍之請求則為無理由，應予駁回。
陸、本件係依民事訴訟法第427條訴訟適用簡易程序所為被告部
    分敗訴之判決，依同法第389條第1項第3款規定，應依職權
    宣告假執行，是原告陳明願供擔保，聲請宣告假執行，經核
    其勝訴部份，應係促使本院職權之發動；至其敗訴部分之假
    執行聲請，因該部分訴之駁回而失所依據，應併予駁回，附
    此敘明。
柒、因本案事證已臻明確，兩造其餘主張陳述及所提之證據，均
    毋庸再予審酌，附此敘明。
捌、據上論結，本件原告之訴為一部有理由，一部無理由，依民
    事訴訟法第436條第2項、第79條、第389條第1項第3款，判
    決如主文。
中    華    民    國   100    年    4     月    28    日
                  民事第二庭    法      官  彭淑苑
以上正本係照原本作成。
如對本判決上訴，須於判決送達後 20 日內向本院提出上訴狀。
如委任律師提起上訴者，應一併繳納上訴審裁判費。
                                書  記  官  王恬如
中    華    民    國   100    年    4     月    28    日